臺灣板橋地方法院民事判決　九十二年度訴字第二五一六號
　　原　　　告　丙○○○
　　原　　　告　乙○○
　　訴訟代理人　郭鎮周律師
　　被　　　告　甲○○　　　住台北縣板橋市○○街二五三巷十弄六號四樓
　　　　　　　　　　　　　　送台灣台北監獄
右當事人間侵權行為損害賠償事件，於九十三年二月二十日言詞辯論終結，本院判決
如左：
    主    文
被告應給付原告乙○○新台幣壹佰陸拾玖萬貳仟壹佰捌拾元，給付原告丙○○○壹佰
參拾萬零捌佰玖拾玖元，暨均自九十二年九月十八日起至清償日止按年息百分之五計
算之利息。
原告其餘之訴駁回。
訴訟費用由被告負擔十分之七，餘由原告負擔。
本判決第一項於原告乙○○、丙○○○依序以新台幣伍拾陸萬元、肆拾參萬元，分別
供擔保後，得為假執行。
原告其餘假執行之聲請駁回。
    事    實
甲、原告方面：
一、聲明：
  １被告應給付原告乙○○新台幣（下同）二百五十萬元，給付原告丙○○○二百萬
    元，及均自起訴狀繕本送達翌日起至清償止按年息百分之五計算之利息。
  ２願供擔保請准宣告假執行。
二、陳述：
    被告於九十二年六月十九日凌晨五時四十分許，趁被害人張永金睡覺時，持水果
    刀猛刺被害人左胸四刀，造成被害人出血性休克死亡。原告為被害人張永金之父
    母，獨子遭被告殺害，老年喪子，痛苦萬分，請求慰撫金各一百萬元。又原告本
    可受子扶養，如今生活無所依靠，請求被告賠償原告扶養費各一百萬元。另原告
    乙○○為被害人支出殯葬費五十萬元，亦請求被告賠償。
乙、被告方面：
一、聲明：原告之訴及其假執行之聲請均駁回。
二、陳述：伊有殺死被害人張永金，對於原告之各項請求均無意見，惟伊現在入獄，
    無能力賠償。
    理    由
一、原告主張被告殺害其子張永金之事實，業據原告提出戶籍謄本為證，且為被告所
    自認，被告殺人犯行，業據本院九十二年度重訴字第三○號刑事判決判處無期徒
    刑，經台灣高等法院九十二年上重訴字第七七號刑事判決上訴駁回，有各該刑事
    判決影本附卷可稽，堪信為真實。被告之殺人行為與被害人死亡間，有相當因果
    關係，被告應就被害人之死亡結果，負侵權行為賠償責任。
二、按不法侵害他人致死者，對於支出殯葬費之人，亦應負損害賠償責任；被害人對
    於第三人負有法定扶養義務者，加害人對於該第三人亦應負損害賠償責任；不法
    侵害他人致死者，被害人之父、母、子女及配偶，雖非財產上之損害，亦得請求
    賠償相當之金額，民法第一百九十二條第一、二項及第一百九十四條分別定有明
    文。本件原告乙○○為被害人張永金之父，丙○○○為被害人張永金之母，有戶
    籍謄本可稽。茲就原告之請求，分項審酌如下：
  (1)原告乙○○部分：
  殯喪費：原告乙○○為被害人張永金支出殯喪費及塔位共五十萬元，業據原告提
    出發票及明細各一紙為證，經核上開支出均屬合理，爰予准許。
  扶養費：原告乙○○為被害人張永金之父，依民法第一千一百十六條規定，為受
    扶養權利人。原告乙○○二十六年二月十二日生，於被害人死亡時（九十二年六
    月十九日）年六十六歲，依八十九年臺灣省簡易生命表男性所示，平均餘命一三
    ．五三年，參酌九十一年扶養親屬寬減額為每人七萬四千元，查原告有三女及子
    張永金及妻，是被害人張永金之扶養義務應以五分之一計。自被害人張永金死亡
    之日九十二年六月十九日起，至起訴狀繕本送達日九十二年九月十七日止，共九
    十一日，為已到期之賠償，為一萬八千四百四十九元：74000/365x91=18449
    未到期部分：91/365=0.25 13.53-0.25=13.28自起訴狀繕本送達翌日算到原告死
    亡，有十三點二八年，為未到期部分，扶養費為九十四萬二千四百五十元：
    74000x9.00000000（十三年之霍夫曼係數）=726767，74000x0.28x10.00000000
    （十四年之霍夫曼係數）=215683，726767+215683=942450，已到期加上未到期
    共為九十六萬零八百九十九元，被害人張永金負擔五分之一，即為十九萬二千一
    百八十元。
  慰撫金：查原告乙○○有三女一子，晚年獨子遭人殺害，精神上自受有痛苦，斟
    酌原告乙○○小學畢業，曾在環保局任清潔工，被告國小畢業，油漆工，之前月
    入七、八萬元，名下無不動產等情，認原告乙○○請求一百萬元慰撫金為適當。
  (2)原告丙○○○部分：
  扶養費：原告丙○○○為被害人張永金之母，依民法第一千一百十六條規定，為
    受扶養權利人。原告丙○○○三十二年五月十九日生，於被害人死亡時（九十二
    年六月十九日）年六十歲，依九十年臺灣省簡易生命表女性所示，平均餘命二一
    ．六六年，參酌九十一年扶養親屬寬減額為每人七萬四千元，查原告有三女及子
    張永金及夫，是被害人張永金之扶養義務應以五分之一計。自被害人張永金死亡
    之日九十二年六月十九日起，至起訴狀繕本送達日九十二年九月十七日止，共九
    十一日，為已到期之賠償，為一萬八千四百四十九元： 74000/365x91=18449
    未到期部分：91/365=0.25 21.66-0.25=21.41自起訴狀繕本送達翌日算到原告死
    亡，有二一點四一年，為未到期部分，扶養費為一百四十八萬六千零四十六元：
    74000x14.00000000（二十一年之霍夫曼係數）=0000000，
    74000x0.41x.14.00000000（二十二年之霍夫曼係數）=442359，
    0000000+442359=0000000，已到期加上未到期共為一百五十萬四千四百九十五元
    ，被害人張永金負擔五分之一，即為三十萬零八百九十九元。
  慰撫金：查原告丙○○○有三女一子，晚年獨子遭人殺害，精神上自受有痛苦，
    斟酌原告丙○○○小學畢業，曾在環保局任清潔工，被告國小畢業，油漆工，之
    前月入七、八萬元，名下無不動產等情，認原告丙○○○請求一百萬元慰撫金為
    適當。
三、綜上，原告乙○○得請求被告給付之金額為一百六十九萬二千一百八十元，原告
    丙○○○得請求被告給付之金額為一百三十萬零八百九十九元，暨均自九十二年
    九月十八日即起訴狀繕本送達翌日起至清償日止按年息百分之五計算之利息。逾
    此範圍之請求，應予駁回。
四、原告陳明願供擔保，請准宣告假執行，經核原告勝訴部分，並無不合，爰酌定相
    當之擔保金額宣告之；原告其餘假執行之聲請，因訴之駁回而失所依據，不予准
    許。
五、據上論結，原告之訴為一部有理由，一部無理由，依民事訴訟法第七十九條、第
    八十五條第一項前段、第三百九十條第二項，判決如主文。
中　　　華　　　民　　　國　　九十三　　年　　　三　　　月　　　五　　　日
                                  臺灣板橋地方法院民事第三庭
~B法　官　陳映如
右為正本係照原本作成。
如對本院判決上訴，須於判決送達後廿日內向本院提出上訴狀。
中　　　華　　　民　　　國　　九十三　　年　　　三　　　月　　　八　　　日
~B書記官　高玉彬
